臺灣板橋地方法院刑事判決　　　　　　　 96年度易字第555號
公　訴　人　臺灣板橋地方法院檢察署檢察官
被　　　告　甲○○
上列被告因違反著作權法等案件，經檢察官提起公訴（九十六年
度偵字第八五三號），被告於本院準備程序中就被訴事實為有罪
之陳述，經告知簡式審判程序之旨，並聽取當事人之意見後，本
院合議庭裁定由受命法官獨任進行簡式審判程序，判決如下：
    主    文
甲○○共同明知係侵害著作財產權之重製光碟而散布，處有期徒
刑拾月。
扣案如附表所示盜版PS2 遊戲光碟共陸佰肆拾陸片及現金新臺幣
捌佰陸拾元均沒收之。
    犯罪事實
一、甲○○係址設臺北縣新莊巿中華路一段四十號一樓「萊茵企
    業社」負責人，其前於九十三年間因違反著作權法及商標法
    案件，經本院於九十四年二月二十一日以九十三年度簡字第
    三八一六號判處有期徒刑七月，緩刑三年，於同年三月十七
    日確定（於本案不構成累犯）。詎猶不知檢束慎行，其明知
    「PS設計圖」、「PlayStation 」等商標圖樣，均係日商新
    力電腦娛樂股份有限公司（下稱新力公司）向經濟部中央標
    準局（現改制為智慧財產局）申請註冊登記，經核准取得商
    標專用權，指定使用電腦、錄有電腦程式之磁碟、碟卡、磁
    帶及光碟，且現仍在商標權專用期間，未經商標專用權人之
    同意或授權，不得於同一商品，使用相同於其註冊商標之商
    標；亦明知「PETER JACKSON'S 」等如附表所示「
    PlayStation2」系統遊戲軟體光碟（下稱PS2 遊戲光碟）所
    儲存之「Library Programs」電腦軟體，亦係新力公司享有
    著作財產權，且受我國著作權法保護之電腦程式著作，非經
    著作財產權人之同意或授權，不得擅自散布；更明知如附表
    所示PS2 遊戲光碟置入「PlayStation2」遊戲主機執行後，
    在電視影像畫面會出現「PlayStation 」之商標圖樣。竟意
    圖營利，基於反覆持續散布侵害著作財產權之重製光碟及販
    賣仿冒商標商品之包括犯意，自九十五年七月間某日起至九
    十五年十二月二十六日晚間九時三十分許為警查獲止，先向
    真實姓名年籍不詳、綽號「阿文」之成年男子，以每片新臺
    幣（下同）一百三十元之價格，購入如附表所示盜版PS2 遊
    戲光碟後，旋在上址「萊茵企業社」內，以每片一百八十元
    之價格，多次出售予不特定人，藉此賺取差價牟利。嗣於九
    十五年十二月二十六日晚間九時三十分許，適黃世宏前往上
    址店內，向具犯意聯絡且正幫忙甲○○顧店之張哲鈴（另經
    檢察官職權不起訴處分），以八百六十元之代價，購買「越
    南大戰」、「三國無雙」、「NBA2K6」、「改裝車傳說」、
    「SEGA2006」等盜版PS2 遊戲光碟後，正欲離去之際，為警
    在該店前查獲，並在上址店內扣得如附表所示盜版PS2 遊戲
    光碟共六百四十六片及販賣盜版PS2 遊戲光碟所得之現金八
    百六十元。
二、案經新力公司訴由臺北縣政府警察局新莊分局報請臺灣板橋
    地方法院檢察署檢察官偵查起訴，甲○○於本院準備程序中
    就被訴事實為有罪之陳述，經告知甲○○簡式審判程序之旨
    ，並聽取當事人之意見後，本院合議庭裁定由受命法官獨任
    進行簡式審判程序。
    理    由
一、上揭犯罪事實，業據被告林萊茵迭於警詢、偵查中及本院審
    理時自白不諱（見臺灣板橋地方法院檢察署九十六年度偵字
    第八五三號偵查卷第十二頁至第十三頁及第五九頁至第六十
    頁、本院九十六年四月九日簡式審判筆錄），核與共犯張哲
    鈴於警詢及偵查中供述情節相符（見同上偵查卷第十五頁至
    第十六頁、第五五頁及第六十頁），並經告訴代理人乙○○
    於警詢時指訴明確（見同上偵查卷第八頁至第十頁），且據
    證人黃世宏於警詢時證述無訛（見同上偵查卷第十七頁至第
    十八頁），另有如附表所示PS2遊戲光碟六百四十六片及被
    告販賣PS2遊戲光碟所得之現金八百六十元扣案可資佐證；
    而該等PS2遊戲光碟經告訴代理人乙○○鑑視結果，確認均
    非告訴人新力公司所生產或授權生產，有鑑視證明、鑑視結
    果、盜版商品估價報告書各一份附卷可稽（見同上偵查卷第
    三十頁至第三二頁）；此外，復有中華民國商標註冊證、經
    濟部智慧財產局商標資料各二份、現場照片十四頁、美國著
    作權局著作登記證書影本、告訴人出具之聲明書各一件、主
    機執行PS2遊戲光碟之畫面二張存卷足憑（見同上偵查卷第
    二五頁至第二九頁、第三三頁至第四二頁、第六九頁至第八
    一頁及第八六頁），足認被告自白確與事實相符。是本案事
    證明確，被告犯行堪以認定，應予依法論罪科刑。
二、核被告所為，係犯著作權法第九十一條之一第三項、第二項
    之明知係侵害著作財產權之重製光碟而散布罪以及商標法第
    八十二條之販賣仿冒商標商品罪。其意圖散布而持有盜版
    PS2 遊戲光碟之低度行為，應為散布之高度行為所吸收，不
    另論罪。被告與張哲鈴就上揭散布盜版重製光碟及販賣仿冒
    商標商品等犯行，有犯意聯絡與行為分擔，為共同正犯；公
    訴意旨漏未論及於此，尚有未恰，附此敘明。又刑事法若干
    犯罪行為態樣，本質上原具有反覆、延續實行之特徵，立法
    時既予特別歸類，定為犯罪構成要件之行為要素，則行為人
    基於概括之犯意，在密切接近之一定時、地持續實行之複次
    行為，倘依社會通念，於客觀上認為符合一個反覆、延續性
    之行為觀念者，於刑法評價上，即應僅成立一罪；學理上所
    稱「集合犯」之職業性、營業性或收集性等具有重複特質之
    犯罪均屬之，例如經營、從事業務、收集、販賣、製造、散
    布等行為概念者是，最高法院九十五年度台上字第一０七九
    號判決可資參照。查被告販賣盜版PS2 遊戲光碟，核屬營利
    性行為，係在密切接近之一定時間及空間內以相同之方式持
    續、反覆從事，未曾間斷，是其此等散布、販賣盜版PS2 遊
    戲光碟之行為，客觀上具有反覆、延續實行之特徵，從而，
    在行為概念上，縱有多次販賣、散布之舉措，仍應以集合犯
    之包括一罪評價之。又被告以一販賣、散布行為，侵害數著
    作財產權及數商標專用權，而觸犯數罪名，為想像競合犯，
    應依刑法第五十五條規定論以一較重之散布侵害著作財產權
    之重製光碟罪。爰審酌被告前於九十三年間因違反著作權法
    及商標法案件，經本院於九十四年二月二十一日以九十三年
    度簡字第三八一六號判處有期徒刑七月，緩刑三年，於同年
    三月十七日確定，有臺灣高等法院被告前案紀錄表一件在卷
    足憑，現仍在緩刑期間內，竟仍不知悔改，再犯相類之販賣
    盜版PS2 遊戲光碟犯行，且其為警查扣意圖販賣而持有之盜
    版PS2 遊戲光碟高達六百四十六片，嚴重損害告訴人之智慧
    財產權，更影響告訴人關於仿冒商品之銷售額及品牌形象，
    甚至破壞我國保護智慧財產權之形象，兼衡其犯罪動機、目
    的、手段以及犯罪後尚知坦承犯行，亦深具悔意等一切情狀
    ，量處如主文所示之刑，以資懲儆。
三、扣案如附表所示盜版PS2 遊戲光碟共六百四十六片，均係被
    告所購入供販賣而侵害他人著作財產權之物，而現金八百六
    十元亦係被告販賣盜版PS2 遊戲光碟所得之物，不問屬於犯
    人與否，皆應依著作權法第九十八條規定沒收之。
據上論斷，應依刑事訴訟法第二百七十三條之一第一項、第二百
九十九條第一項前段，著作權法第九十一條之一第二項、第三項
、第九十八條，商標法第八十二條，刑法第十一條前段、第二十
八條、第五十五條，判決如主文。
本案經檢察官張瑞娟到庭執行職務。
中　　華　　民　　國　　96　　年　　4 　　月　　23　　日
                  刑事第七庭  法　官  王　瑜　玲
上列正本證明與原本無異。
如不服本判決，應於判決送達後10日內向本院提出上訴狀（應附
繕本），上訴於臺灣高等法院。
中　　華　　民　　國　　96　　年　　4 　　月　　23　　日
                              書記官  陳  香  君
附錄本案論罪科刑法條全文：
著作權法第九十一條之一
擅自以移轉所有權之方法散布著作原件或其重製物而侵害他人之
著作財產權者，處三年以下有期徒刑、拘役，或科或併科新臺幣
五十萬元以下罰金。
明知係侵害著作財產權之重製物而散布或意圖散布而公開陳列或
持有者，處三年以下有期徒刑，得併科新臺幣七萬元以上七十五
萬元以下罰金。
犯前項之罪，其重製物為光碟者，處六月以上三年以下有期徒刑
，得併科新臺幣二十萬元以上二百萬元以下罰金。但違反第八十
七條第四款規定輸入之光碟，不在此限。
犯前二項之罪，經供出其物品來源，因而破獲者，得減輕其刑。
商標法第八十二條
明知為前條商品而販賣、意圖販賣而陳列、輸出或輸入者，處一
年以下有期徒刑、拘役或科或併科新臺幣五萬元以下罰金。
